臺灣橋頭地方法院民事裁定
111年度聲字第56號
聲  請  人  財團法人法律扶助基金會

法定代理人  陳碧玉  
代  理  人  陳昕毅  
相  對  人  朱秀華  
當事人間請求回饋金准予強制執行事件，本院裁定如下：    
    主  文
相對人應給付聲請人回饋金新臺幣陸萬元，及自民國一一一年五
月二十一日起至清償日止，按週年利率百分之五計算之利息，准
予強制執行。
    理  由
一、按「因法律扶助所取得之標的具財產價值，且其財產價值達
    一定標準者，分會經審查得請求受扶助人負擔酬金及必要費
    用之全部或一部為回饋金。」；「受扶助人應依分會書面通
    知之期限及額度，給付應分擔之酬金及必要費用或回饋金。
    」；「受扶助人不依第20條第4項、第21條第3項或第33條第
    1項返還酬金及必要費用，未提出覆議或提出覆議經駁回者
    ，基金會或分會除認強制執行無實益外，得提出相關證明文
    件，聲請法院裁定強制執行；於聲請法院強制執行時，免徵
    執行費。」，法律扶助法第32條第1項、第33條第1項、第35
    條第1項分別定有明文。次按，財團法人法律扶助基金會受
    扶助人繳納回饋金標準（下稱回饋金標準）第4條第1項第1
    款規定：「受扶助人因法律扶助所取得之標的具有財產價值
    ，且符合以下標準，受扶助人應分擔律師酬金及其他必要費
    用之全部或一部作為回饋金：一、取得之標的價值合計超過
    律師酬金及其他必要費用新臺幣（下同）100萬元以上者，
    應回饋全部之律師酬金及必要費用。」
二、聲請意旨略以：相對人前於民國107年間因與第三人黃火讚
    等人間請求給付居間報酬事件，向聲請人申請法律扶助，經
    聲請分會審查決定後，准予民事通常訴訟之法律扶助（申請
    編號：00000000-V-019、0000000-V-002、0000000-V-014）
    。嗣上開扶助案件於訴訟程序結束後，相對人因上開法  律
    扶助案件勝訴確定而取得金額1,677,720元之標的，已超過
    上開回饋金標準規定之標準金額。又聲請人就上開扶助案件
    所支付之酬金及必要費用總計為60,000元，依法律扶助法第
    32條第1項、第33條第1項規定，經聲請人審查委員決定相對
    人應向聲請人繳納回饋金60,000元，並寄發回饋金審查決定
    通知書及回饋金催告函予相對人，詎其收受後置之不理，逾
    期仍未繳納，為確保債權之實現，爰依法律扶助法第35條第
    1項規定，請求准予強制執行等語。
三、經查，聲請人上開主張業據其提出臺灣高雄地方法院107年
    度訴字第261號、臺灣高等法院高雄分院108年度上字第26號
    、最高法院109年度台上字第2523號判決，及聲請人橋頭分
    會結案審查表、回饋金催告函、中華郵政掛號郵件收件回
    執等各1件為證。經核並無不合，揆諸首揭說明，本件聲請
    為有理由，應予准許。
四、爰裁定如主文。
中　　華　　民　　國　　111 　年　　5 　　月　　30　　日

                  民事第一庭  法　官  郭文通
正本係照原本作成。
如對本裁定抗告，須於裁定送達後10日內向本院提出抗告狀。
中　　華　　民　　國　　111 　年　　5 　　月　　30　　日
                              書記官　林香如